【裁判字號】    90,交抗,496
【裁判日期】    901121
【裁判案由】    違反道路交通管理處罰條例
【裁判全文】
台灣高等法院刑事裁定                              九十年度交抗字第四九六號
    抗  告  人
    即受處分人 甲○○
右抗告人因違反交通管理處罰條例案件，不服台灣士林地方法院交通法庭中華民國九
十年九月二十六日裁定（九十年度交聲字第八六號），提起抗告，本院裁定如左：
    主  文
抗告駁回。
    理  由
一、本件抗告意旨略以：本件白色停車格於案發當時仍明顯可見，造成駕駛者於行進
    中之誤判，有案發當時之舉發照片可查。且該白色停車格係事後被塗銷而無法看
    見任何白色痕跡。本案舉發之前，抗告人亦曾於八十九年十一月二十二日在同一
    處遭相同狀況之舉發，事後經台灣士林地方法院裁定撤銷原處分並予不罰確定，
    在相同地點與狀況、時間如此接近之情況下，可見該白色停車格未被確實塗銷，
    造成混亂，責任應歸台北市政府，不應處罰抗告人，為此提起抗告，請求撤銷原
    裁定並予不罰云云。
二、按道路交通管理處罰條例第五十六條第一項第九款規定：汽車駕駛人停車時，停
車時間、位置、方式、車種不依規定者，處新台幣六百元以上一千二百元以下罰
    鍰。
三、查本件抗告人於八十九年十二月一日十四時十分許，駕駛車牌號碼ＢＶ─七二八
    一號自小客車，在台北市○○街所停放之位置，確係身心障礙機車專用停車格，
    其四周塗以藍色標線，並繪有白色殘障標示，此經台北市停車管理處交通助理員
    鄧俊清於原審調查時到庭結證屬實，並有台北市停車管理處九十年九月十四日北
    市庭四字第九０六四二三六九００號函所附台北市○○街身心障礙機車專用停車
    格位現場時地照片四幀附卷可資為憑（見原審卷第三十五、三十六頁）。而為提
    供肢障者可使用且便捷之無障礙汽車、機車停車位，依台北市八十七年四月編印
    之無障礙環境設計手冊及道路交通標線號誌設置規則，汽、機車之無障礙停車位
    在構造上，其長度、寬度均有不同，此有台北市停車管理處九十年五月十七日北
    市停一字第九０六一九五一一００號函及所附身心障礙者汽機車專用停車隔之標
    線圖示資料可憑（見原審卷第二十八至三十一頁），系爭停車格依舉發當日現場
    照片目視判斷，其長度、寬度應屬機車身心障礙停車格無疑，縱系爭車輛停放處
    ，原一般車輛停放之白色停車格經塗銷改為身心障礙者機車專用停車格後，該塗
    銷處因自然環境因素或有剝落不清之狀況，但其標示為機車身心障礙停車格之四
    周藍線極為明顯，其上並繪有白色殘障標示，應無誤認為係停放一般車輛之停車
    格之虞，是抗告人違規停放車輛之事實，至為明確。台北市停車管理處以抗告人
    駕駛前揭自用小客車停車位置不依規定而予以舉發，台北市政府交通局就抗告人
    所為前揭違規行為，依首揭法條規定裁處罰鍰新台幣六百元，並無不當。原審因
    認抗告人聲明異議為無理由，而予以駁回，經核並無不合。抗告意旨猶執陳詞指
    摘原裁定不當，顯無理由，應予駁回。
據上論斷，應依道路交通案件處理辦法第二十六條，刑事訴訟法第四百十二條，裁定
如主文。
中      華      民      國      九十    年     十一    月     二十一    日
                              台灣高等法院交通法庭
                                  審判長法  官  房  阿  生
                                        法  官  雷  元  結
                                        法  官  鄧  振  球
右正本證明與原本無異。
不得再抗告。
                                        書記官  李  麗  花
中      華      民      國      九十     年     十一    月    二十二    日


司法院資訊處製作；財團法人民間司法改革基金會備份。
